---
title: "Sleep Health and Lifestyle"
author: "Mert Baki Dogan"
date: "`r Sys.Date()`"
format: 
  html: 
    toc: true
    toc_float: true
    embed-resources: true
    code-fold: true
    code-summary: "Code anzeigen"
---

```{r = packets, include=FALSE}
library(tidyverse)
library(tidymodels)
library(explore)
library(ranger)
```

# Aufgabenstellung

In dieser Arbeit soll untersucht werden wie sich unterschiedliche Faktoren auf die Schlafqualität auswirken. Dabei wird nicht nur untersucht wie sich die Faktoren auswirken, sonder auch wie stark sie sich auswirken

Hierzu steht uns der Datensatz *Sleep Health and Lifestyle Dataset* zur verfügung. Der Datensatz liefert uns Daten über den Lifestyle und die Schlafqualität unterschiedlichter Personen. Zu finden ist dieser Datensatz unter <https://www.kaggle.com/datasets/uom190346a/sleep-health-and-lifestyle-dataset>

Zuerst stellen wir zwei Thesen auf, auf die wir den Datensatz untersuchen möchten:

**These 1: Wenig Stress und viel Körperliche Aktivität hat einen großen Einfluss auf eine gute Schlafqualität**

**These 2: Mit dem Alter nimmt die Schlafqualität ab**

Zuerst lesen wird die Daten ein

```{r, message=FALSE}
sleep_data <- read.csv("Sleep_health_and_lifestyle_dataset.csv")
```

**TODO: Kurz wie was wir mir den Datensatz machen**

Schauen wir uns die Daten nun einmal an

```{r}
#sleep_data
knitr::kable(head(sleep_data), caption = "Das Spaltenformat des eingelesenen Datensatzes")
```
Der Datensatz hat **`r nrow(sleep_data)`** Zeilen und **`r ncol(sleep_data)`** Spalten.


Die Variablen haben folgende Bedeutung:

| Variable                | Type | Bedeutung |
|-------------------------|------|-----------|
| Person.ID               |      |           |
| Gender                  |      |           |
| Age                     |      |           |
| Occupation              |      |           |
| Sleep.Duration          |      |           |
| Quality.of.Sleep        |      |           |
| Physical.Activity.Level |      |           |
| Stress.Level            |      |           |
| BMI.Category            |      |           |
| Blood.Pressure          |      |           |
| Hearth.Rate             |      |           |
| Daily.Steps             |      |           |
| Sleep.Disorder          |      |           |


Zunächst verschaffen wir uns einen Überblick über die Daten. 

```{r, message=FALSE}
glimpse(sleep_data)
summary(sleep_data)
```


