---
title: "Sleep Health and Lifestyle"
author: "Mert Baki Dogan"
date: "`r Sys.Date()`"
format: 
  html: 
    toc: true
    toc_float: true
    embed-resources: true
    code-fold: true
    code-summary: "Code anzeigen"
---

```{r = packets, include=FALSE}
library(tidyverse)
library(tidymodels)
library(explore)
library(ranger)
library(corrplot)
```

# Aufgabenstellung und Daten verstehen

In dieser Arbeit soll untersucht werden, wie sich verschiedene Faktoren auf die Schlafqualität auswirken. Dabei geht es nicht nur darum, ob sich diese Faktoren auswirken, sondern auch wie stark ihr Einfluss ist.

Dazu steht uns der Datensatz *Sleep Health and Lifestyle Dataset* zur Verfügung. Dieser Datensatz enthält Informationen über den Lebensstil und die Schlafqualität verschiedener Personen. Er ist unter folgendem Link zu finden: <https://www.kaggle.com/datasets/uom190346a/sleep-health-and-lifestyle-dataset>

Zu Beginn formulieren wir zwei Thesen, die wir mit Hilfe des Datensatzes überprüfen möchten.

**These 1: Wenig Stress und viel körperliche Aktivität haben einen großen Einfluss auf eine gute Schlafqualität**

**These 2: Mit dem Alter nimmt die Schlafqualität ab**

Diese Thesen sollen explorativ untersucht werden und kommen eventuell in der Modellfindung zum Einsatz. Weitere Thesen werden sich eventuell bei der Sichtung der Daten ergeben.

Im nächsten Schritt werden die Daten eingelesen.

```{r}
sleep_data <- read.csv("Sleep_health_and_lifestyle_dataset.csv")
```

Schauen wir uns die Daten zunächst einmal an.

```{r, message=FALSE}
knitr::kable(head(sleep_data), caption = "Das Spaltenformat des eingelesenen Datensatzes")
```

Der Datensatz hat **`r nrow(sleep_data)`** Zeilen und **`r ncol(sleep_data)`** Spalten.

Die Variablen haben folgende Bedeutung:

| Variable | Type | Bedeutung |
|------------------------|------------------------|------------------------|
| Person.ID | int | Kennung für jede Person |
| Gender | chr | Geschlecht ("Male"/"Female") |
| Age | int | Alter |
| Occupation | chr | Beruf |
| Sleep.Duration | dbl | Anzahl der Stunden, die die Person am Tag schläft |
| Quality.of.Sleep | int | Subjektive Bewertung der Schlafqualität (1-10) |
| Physical.Activity.Level | int | Tägliche Aktivität in Minuten |
| Stress.Level | int | Subjektive Bewertung des Stresslevels (1-10) |
| BMI.Category | chr | BMI Kategorie |
| Blood.Pressure | char | Blutdruck (systolisch/diastolisch) |
| Hearth.Rate | int | Ruheherzfrequenz |
| Daily.Steps | int | Tägliche Schritte |
| Sleep.Disorder | chr | Schlafstörung (Keine, Insomnie, Schlafapnoe) |

Zunächst verschaffen wir uns einen Überblick über die Daten.

```{r}
glimpse(sleep_data)
```

```{r, message=FALSE}
sleep_data %>% describe()
sleep_data %>% describe_tbl()
```

*Person.ID* nummeriert lediglich die verschiedenen Personen durch und ist deshalb für uns nicht relevant. Auch die Variable *Occupation* liefert uns keine relevanten Informationen. Aus diesem Grund werden wir *Person.ID* und *Occupation* später aus dem Datensatz entfernen.

Die restlichen Variablen könnten einen Einfluss auf die Schlafqualität haben. Auch wenn wir nicht alle in der explorativen Datenanalyse verwenden, könnten sie uns trotzdem später beim Trainieren des Modells helfen.

# Daten aufbereiten

```{r}
summary(sleep_data)
```

```{r}
sleep_data %>% describe()
```

Erstellen wir unseren finalen Datensatz und entfernen die Variablen *Person.ID* und *Occupation*, da diese für unseren Kontext nicht relevant sind.

```{r, message=FALSE}
final_sleep_data <- 
  sleep_data %>% 
  select(-Person.ID, -Occupation)
```

Das Geschlecht ist eine kategorischie Variable. Wandeln wir sie für eine einfachere Weiterverarbeitung in einen Faktor um.

```{r, message=FALSE}
final_sleep_data$Gender <-
  as.factor(final_sleep_data$Gender)
```

Da für uns nicht relevant ist um welche Schlafstörung es sich genau handelt, geben wir nur an, ob eine Schlafstörung vorhanden ist.

```{r, message=FALSE}
final_sleep_data <- 
  final_sleep_data %>% 
  mutate(Sleep.Disorder = Sleep.Disorder != "None")
```

Um die Lesbarkeit zu verbessern wandeln wir die *Sleep.Disorder* Variable, in zwei Kategorien um.

```{r, message=FALSE}
final_sleep_data$Sleep.Disorder <-
  if_else(final_sleep_data$Sleep.Disorder, "Hat Schlafstörung", "Hat keine Schlafstörung") %>%
  as_factor()
```

Um die Weiterverarbeitung zu vereinfachen, wandeln wir die *BMI.Category* zu einem Faktor um. Dabei beachten wir aber auch die Reihenfolge der Kategorien.

Dazu schauen wir uns erst einmal an welche Kategorien in *BMI.Category* enthalten sind.

```{r, message=FALSE}
unique(final_sleep_data$BMI.Category)
```

Es gibt 4 Kategorien. Sortiert ergibt das also: *"Normal" \< "Normal Weight" \< "Overweight" \< "Obese"*

begründen

```{r, message=FALSE}
final_sleep_data$BMI.Category <-
  final_sleep_data$BMI.Category %>%
  factor(
    levels = c("Normal", "Normal Weight","Overweight", "Obese"),
    ordered = TRUE
    )
```

Die Variable *Blood.Pressure* ist als String im Datensatz. Wir teilen die Variable in den systolischen und diastolischen Wert auf und wandeln ihn in einen Integer um.

```{r}
final_sleep_data <-
  final_sleep_data %>%
  separate_wider_delim(
    Blood.Pressure,
    delim = "/",
    names = c("BD.Systolisch", "BD.Diastolisch"),
  ) %>%
  mutate(
    BD.Systolisch = as.integer(BD.Systolisch),
    BD.Diastolisch = as.integer(BD.Diastolisch)
  )
```

Am Ende werfen wir noch einen kurzen Blick in den finalen Datensatz.

```{r}
knitr::kable(head(final_sleep_data), caption = "Der Final Datzensatz")
```

```{r}
summary(final_sleep_data)
```

```{r}
final_sleep_data %>% describe_tbl()
```

Nachdem wir den Datensatz fertig aufbereitet haben, widmen wir uns um unserer ersten These.

# Modell bilden

## Testdaten beiseitelegen

Damit sich keine Data-Snooping-Bias entwickelt legen wir bereits am Anfang einen Teil der Daten beiseite. Diese werden wir dann am Ende dazu verwenden, um das Modell auf noch nicht gesehne Daten zu testen.

```{r}
set.seed(1337)
sleep_data_split <- initial_split(final_sleep_data, prop = 0.80, Quality.of.Sleep)
sleep_data_split
```

```{r}
final_sleep_data_train <- training(sleep_data_split)
final_sleep_data_test <- testing(sleep_data_split)
final_sleep_data <- final_sleep_data_train
```

## Explorative Datenanalyse

### Untersuchung der ersten These

Zunächst untersuchen wie sich Stress auf die Schlafqualität auswirk. Dabei vergleichen wird die Variabel *Stress.Level* mit der Variabel *Quality.of.Sleep*.

```{r, message=FALSE}
ggplot(
  data = final_sleep_data,
  mapping = aes(x = Stress.Level, y = Quality.of.Sleep)
) +
  geom_smooth() +
  geom_count() +
  labs(
    title = "Stress und Schlafqualität",
    x = "Stresslevel (1 - 10)", 
    y = "Schlafqualität (1 - 10)"
  )
```

Die Grafik zeigt, dass die Schlafqualität mit zunehmenden Stress abnimmt. Sie hat eine starke negative Korrelation von **`r cor(final_sleep_data$Stress.Level, final_sleep_data$Quality.of.Sleep)`**

Die Schlafqualität bleibt in einem Bereich von 4 bis 9. Wobei der Durchschnitt **`r mean(final_sleep_data$Quality.of.Sleep)`** beträgt.

Bis zu einem Stresslevel von 6 bleibt die Schlafqualität somit über dem Durschnitt. Befindet sich also relativ zum Datensatz im höheren Bereich. Ab einem Stresslevel von 6 fällt die Schlafqualität hingegen unter dem Durchschnitt.

Dabei ist zu beachten, dass es sich um subjektive Daten handelt. Um eine genauerses Bild zu erhalten, betrachten wir im Folgenden, wie sich Stress auf die Schlafstörungen auswirkt. Dazu betrachten wir, wie groß der Anteil der Personen ist, die an Schlafstörungen leiden.

```{r}
stress_sleep_dis <- final_sleep_data %>%
  group_by(Stress.Level) %>%
  summarise(
    percent_sleep_disorder = sum(Sleep.Disorder == "Hat Schlafstörung") / (sum(Sleep.Disorder == "Hat keine Schlafstörung") + sum(Sleep.Disorder == "Hat Schlafstörung"))
  )

stress_sleep_dis %>%
  ggplot(mapping = aes(x = Stress.Level, y = percent_sleep_disorder)) +
  geom_col() +
  scale_x_continuous(breaks = 1:10) +
  scale_y_continuous(labels = scales::percent) +
  labs(
    title = "Stress und Schlafstörungen",
    subtitle = "Anzahl der Schlafstörung relativ zu den Gesamten Personen",
    x = "Stresslevel (1 - 10)",
    y = "Schlafstörungen Anteil in %"
  )
```

Wie zu erkennen ist, liegt der Anteil der Schlafstörungen bei einem Stresslevel von 1 bis 6 unter 50 Prozent. Man kann sogar einen Abfall der Schlafstörungen bis zu einem Stresslevel von 6 erkennen. Ab dem Stresslevel von 6 steigt der Anteil der Schlafstörungen jedoch deutlich an.

Trotz des anfänglischen Rückgangs kann man sagen, dass ein höheres Stresslevel mit einem erhöhten Auftreten von Schlafstörungen einhergeht.

Damit bestätigen sich die vorherigen Ergebnisse und man kann sagen:

**Weniger Stress wirkt sich positiv auf die Schlafqualität aus**

Schauen wir uns als nächstes an wie sich körperliche Aktivität auf die Schlafqualität auswirkt.

```{r, message=FALSE}
final_sleep_data %>%
  ggplot(
    mapping = aes(x = Physical.Activity.Level, y = Quality.of.Sleep)
  ) +
  geom_smooth() +
  geom_count(mapping = aes(color = Stress.Level)) +
  scale_x_continuous(breaks = seq(0, 100, by = 10)) +
  labs(
    title = "Körperliche Aktivität, Schlafqualität und Stress",
    x = "Täglische körperliche Aktivität in Minuten", 
    y = "Schlafqualität (1 - 10)",
    color = "Stresslevel"
  )
```

Es zeigt sich kein eindeutiger Zusammenhang zwischen körperlicher Aktivität und Schlafqualität. Es lässt sich jedoch leichten Anstiegt erkennen. Die Korrelation ist leicht positiv und liegt bei **\`r cor(final_sleep_data**$Physical.Activity.Level, final_sleep_data$Quality.of.Sleep)\`\`

Zudem sind zwei größere Ausreißer sichtbar. Einen bei einer guten Schlafqualität trotz körperlicher Aktivität und einer bei schlechter Schlafqualität trotz hoher körperlicher Aktivität. Diese haben jedoch ein hohes und niedriges Stresslevel. Die Schlafqualität ist in diesen Fällen also von Stresslevel beeinflusst.

**Insgesamt deutet die Analyse darauf hin, dass Stress einen stärkeren Einfluss auf die Schlafqualität hat als die körperliche Aktivität.**

Trotzdem scheint auch die körperliche Aktivität einen leichten einfluss auf die Schlafqualität zu haben.

Um ein noch genaueres Bild zu erhalten, betrachten wir im Folgenden die Verteilung der Schlafstörungen auf die körperliche Aktivität.

```{r}
final_sleep_data %>%
  ggplot(
    mapping = aes(x = Physical.Activity.Level, y = Sleep.Disorder)
  ) +
  geom_violin() +
  scale_x_continuous(breaks = seq(0, 100, by = 10)) +
  theme(axis.title.y = element_blank()) +
  labs(
    title = "Schlafstörung und Köperliche Aktivität",
    x = "Täglische Körperliche Aktivität in Minuten"
  )
```

Man kann bei dem Daten sagen, dass die Daten eine hohe Spannweite haben. Zu erkennen ist aber, dass sich die Personen mit Schlafstörung sich mehr in dem Bereicht mit wenig Täglischer Körperlicher Aktivität ansammeln.

Somit bestätigt dieser Graph den vorherigen Graphen. Mehr Körperliche Aktivität scheint also die Schlafqualität positiv zu beeinflussen.

Um ein noch genaueres Bild zu erhallten schauen wir uns zudem noch den zusammenhang zwischen den täglischen Schritten und der Schlafqualität. Dies tuhen wir, da es sich bei den Täglischen schritten auch als Körperliche Aktivität zählen kann.

```{r message=FALSE, warning=FALSE}
final_sleep_data %>%
  ggplot(
    mapping = aes(x = Daily.Steps, y = Quality.of.Sleep)
  ) +
  geom_smooth(method = "lm") +
  geom_count(mapping = aes(color = Stress.Level)) +
  labs(
    title = "Tägliche Schritte und Schlafqualität",
    x = "Tägliche Schritte", 
    y = "Schlafqualität (1 - 10)",
    color = "Stresslevel"
  )
```

Die Schtrittzahl zeigt keinen eindeutigen Zusammenhang zur Schlafqualität. Der stärkere Auslößer scheint auch hier das Stresslevel zu sein.

Zusätzlich vergleichen wir, ob die Anzahl der täglichen Schritte einen Zusammenhang mit Schlafstörungen hat.

```{r}
final_sleep_data %>%
  ggplot(
    mapping = aes(x = Daily.Steps, y = Sleep.Disorder)
  ) +
  geom_violin() +
  theme(axis.title.y = element_blank()) +
  labs(
    title = "Schlafstörung und Täglische Schritte",
    x = "Tägliche Schritte"
  )
```



Ähnlich wie im Diagramm *Schlafstörungen und körperliche Aktivität* weisen Personen ohne Schlafstörung eine größere Spannweite. Zudem kann man nur lecht erkennen, dass ein großteil der Personen mit Schlafstörung weniger tägliche Stritte habe, also die Personen ohne eine Schlafstörung.

**Somit kann man aus den Diagrammen schlussfolgen, dass die Körperliche Aktivität eine leichten einfluss auf die Schlafqualität hat.**

Somit lässt sich die These nur zum Teil bestätigen. Wenig Stress hat einen großen Einfluss auf die Schlafqualität. Dagegen hat die köperliche Aktivität nur einen leichten Einfluss auf die Schlafqualität.

### Untersuchung der zweiten These

Zunächst werfen wir einen Blick auf den Zusammenhang zwischen Alter und der Schlafqualität.

```{r, message=FALSE, warning=FALSE}
ggplot(
  data = final_sleep_data,
  mapping = aes(x = Age, y = Quality.of.Sleep)
) + 
  geom_smooth() +
  geom_count() +
  labs(
    title = "Alter und Schlafqualität",
    x = "Alter", y = "Schlafqualität"
  )
```

In der Grafik ist erkennbar, dass die Schlafqualität mit zunehmendem Alter ansteigt. Sie steigt aber nicht linear. Im Bereich vom Alter 37 bis zum Alter 47 gibt es einen Rückgang der Schlafqualität.

Somit ergibt sich leicht positive Korrelation von **`r cor(final_sleep_data$Quality.of.Sleep, final_sleep_data$Age)`**.

Schauen wir uns ergänzent dazu noch an, wie sich das Alter auf die Schlafstörungen auswirkt.

```{r}
ggplot(
  data = final_sleep_data,
  mapping = aes(x = Age, y = Sleep.Disorder)
) +
  geom_boxplot()
```

Der Graph zeigt, dass Schlafstörungen häufiger im hohen Alter auftreten. Dieses Ergebnis steht im Kontrast zum vorherigen Graphen, der einen Anstieg der Schlafqualität mit zunehmendem Alter zeigt.

Dabei ist jedoch zu berücksichtigen, dass es sich hierbei um eine schwach positive Korrelation handelt. Zudem ist die Schlafqualität eine subjektive Variable. Darüber hinaus verläuft die Entwicklung nicht linear, sondern sinkt zwischendurch.

Alles in allem kann man also sagen, dass der zweite Graph eindeutigere Ergebnisse liefert. Somit wird die am Anfang aufgestellte These widerlegt: Schlafqualität scheint im Alter schlechter zu werden. Jedoch kann man nicht sagen, dass dies ein eindeutiges Ergebnis ist, da sich die Graphen teilweise widersprechen.

Um ein genaueres Ergebnis zu erhalten, müsste man sich noch weitere Daten anschauen – insbesondere die Daten, die im hohen Alter eine gute Schlafqualität aufweisen, da dies dem zweiten Graphen widerspricht. Man könnte also versuchen, die widersprüchlichen Daten durch andere Faktoren zu interpretieren.

## Daten aufbereiten

Bereiten wir die Daten final auf, um ein trainingsbereiten Datensatz zu erhalten.

```{r}
rec <- recipe(Quality.of.Sleep ~ ., data = final_sleep_data_train) %>%
  step_impute_median(all_numeric_predictors()) %>%
  step_dummy(all_nominal_predictors()) %>%
  step_normalize(all_predictors()) 

prep_rec <- prep(rec)

train_ready <- bake(prep_rec, new_data = NULL)

train_ready
```

## Modellieren

### Lineare Regression

Trainieren wir zuerst ein **lineares Regressionsmodell**

```{r}
lm_model <- linear_reg() %>% 
  set_engine("lm")

lm_fit <- lm_model %>% 
  fit(Quality.of.Sleep ~ ., data = train_ready)

lm_fit %>% 
  extract_fit_engine() %>% 
  summary()
```

Schauen wir uns die Fehler der Vorhersage auf dem Gesamten Trainigsdatensatz an.

```{r, warning=FALSE}
pred_lm <- predict(lm_fit, new_data = train_ready)

compare_lm <- train_ready %>% 
  select(Quality.of.Sleep) %>% 
  bind_cols(pred_lm)

head(compare_lm)
```

Nun berechnen anhand der Ergebnisse den RSME Wert.

```{r}
rmse(compare_lm, Quality.of.Sleep, .pred)
```

Dieser liegt in einem guten Bereich. Somit scheinen die Vorhersagen vom Eigentlichen Wert nicht alzustark abzuweichen.

Zudem führen wir hier noch eine Kreuzvalidierung durch um potenzielles Overfitting auszuschließen und die performense des Modells besser herauszufinden.

```{r}
cv_splits <- vfold_cv(train_ready, v = 10, strata = Quality.of.Sleep)

lm_model <- linear_reg() %>% 
  set_engine("lm")

workflow_spec <- workflow() %>%
  add_model(lm_model) %>%
  add_formula(Quality.of.Sleep ~ .)

cv_results <- 
  workflow_spec %>% 
  fit_resamples(resamples = cv_splits, 
                control = control_resamples(save_pred = TRUE))

cv_results %>% collect_metrics()
```

Der RMSE Wert hat sich nur leicht verschlechterr somit können wir overfitting ausschließen

Um zu schauen ob ein anderes Modell noch besser performen kann, schauen wir uns ein weiteres Modell an.

### Entscheindungsbaum

Als nächstes schauen wir und das **Entscheidungsbaum** Modell an.

```{r}
tree_mod <- decision_tree(mode = "regression") 

tree_fit <- tree_mod %>% 
  fit(Quality.of.Sleep ~ ., data = train_ready)
```

Betrachten wir auch hier die Fehler der Vorhersage auf dem Gesamten Trainigsdatensatz.

```{r}
pred_tree <- predict(tree_fit, new_data = train_ready)

compare_tree <- train_ready %>% 
  select(Quality.of.Sleep) %>%
  bind_cols(pred_tree)

head(compare_tree)
```

```{r}
rmse(compare_tree, Quality.of.Sleep, .pred)
```

Der RMSE Wert fällt besser aus, als der RMSE vom *Linearen Regressions* Modell, somit scheint das Modell erstmal besser zu performen.

Aber auch hier führen wir zudem noch eine Kreuzvalidierung durch.

```{r}
cv_splits <- vfold_cv(train_ready, v = 10, strata = Quality.of.Sleep)

model_spec <- decision_tree() %>%
  set_mode("regression")

workflow_spec <- workflow() %>%
  add_model(model_spec) %>%
  add_formula(Quality.of.Sleep ~ .)

cv_results <- 
  workflow_spec %>% 
  fit_resamples(resamples = cv_splits, 
                control = control_resamples(save_pred = TRUE))

cv_results %>% collect_metrics()
```

Die Kreuzvalidierung ergibt einen höheren RMSE Wert. Dieser ist ähnlich hoch wie der RMSE wert der linearen regression.

Somit versuchen wir es mit einem weitern Modell.

### Random Forest

Trainieren wir also das **Random Forest** Modell.

```{r}
forest_mod <- rand_forest(trees = 1000)  %>%  
    set_mode("regression") 

forest_fit <- forest_mod %>% 
  fit(Quality.of.Sleep ~ ., data = train_ready)
```

Schauen wir uns die Fehler der Vorhersage auf dem Gesamten Trainigsdatensatz an.

```{r}

pred_forest <- predict(forest_fit, new_data = train_ready)

compare_forest <- train_ready %>% 
  select(Quality.of.Sleep) %>%
  bind_cols(pred_forest)

head(compare_forest)
```

```{r}
rmse(compare_forest, Quality.of.Sleep, .pred)
```

Hier haben wir den geringsten RMSE Wert von alles bisher verwendente Modellen.

Um ein potenzielles overfitten auszuschließen führen wir auch hier eine Kreuzvalidierung durch.

```{r}
cv_splits <- vfold_cv(train_ready, v = 10, strata = Quality.of.Sleep)

model_spec <- rand_forest(trees = 1000) %>%
  set_mode("regression")

workflow_spec <- workflow() %>%
  add_model(model_spec) %>%
  add_formula(Quality.of.Sleep~.)

cv_results <- 
  workflow_spec %>% 
  fit_resamples(resamples = cv_splits, 
                control = control_resamples(save_pred = TRUE))

cv_results %>% collect_metrics()
```

Der RMSE wert ist nur leicht höher als der vorherige und fällt im Gegensatz zu den vorherigen Modellen immernoch am Geringsten aus.

Allem im allen performed also das **Random Forest** Modell am besten. Somit werden wir dies auch verwenden.

## Modelle optimieren

Nun optimieren wir das **Random Forest** Modell noch.

Wir verwenden dazu ein Reguläres Grid um die beste combination der Parameter **mtry** und **min_n** zu finden.

```{r}
# Quelle: [1]
forest_mod <- rand_forest(mtry = tune(), min_n = tune(), trees = 1000)  %>%  
    set_mode("regression") 

forest_folds <- vfold_cv(final_sleep_data_train, strata = Quality.of.Sleep)

forest_wflow <- workflow() %>%
  add_model(forest_mod) %>%
  add_recipe(rec)
  
forest_param <- forest_wflow %>% 
  extract_parameter_set_dials() %>%
  update(
    mtry = mtry(c(1, 13))
  )

forest_tune <- forest_wflow %>%
  tune_grid(
    forest_folds,
    grid = forest_param %>% grid_regular(levels = 3),
    metrics = metric_set(rmse)
  )

best_param <- select_best(forest_tune, metric = "rmse")

best_param
```

Mit dem Paremtern trainieren wir ein optimiertes Random Forest Modell.

```{r}
final_forest_mod <- rand_forest(mtry = best_param$mtry, min_n = best_param$min_n, trees = 1000)  %>%  
    set_mode("regression") 

final_forest_fit <- final_forest_mod %>% 
  fit(Quality.of.Sleep ~ ., data = train_ready)
```

## Modell beurteilen

```{r}
test_ready <- bake(prep_rec, new_data = final_sleep_data_test)
```

```{r}
pred_test <- predict(final_forest_fit, new_data = test_ready)

compare_test <- final_sleep_data_test %>% 
  select(Quality.of.Sleep) %>% 
  bind_cols(pred_test)

head(compare_test)
```

```{r}
rmse(compare_test, Quality.of.Sleep, .pred)
```

# Evaluieren

# Quellen

\[1\] <https://www.tmwr.org/grid-search>
